臺灣高等法院刑事判決　　　　　　　 100年度上易字第2580號
上　訴　人
即　被　告　簡志明
上列上訴人即被告因竊盜案件，不服臺灣板橋地方法院100 年度
易字第3156號，中華民國100 年9 月30日第一審判決（起訴案號
：臺灣板橋地方法院檢察署100 年度偵字第14866 號），提起上
訴，本院判決如下：
    主  文
上訴駁回。
    理  由
一、按不服地方法院之第一審判決而上訴者，應向管轄第二審之
    高等法院為之；提起第二審之上訴，其上訴書狀應敘述具體
    理由，為第二審上訴必備之程式，刑事訴訟法第361 條第2
    項規定甚明。倘上訴理由之敘述未合乎具體之要求者，其上
    訴即屬同法第362 條前段所定「上訴不合法律上之程式」，
    第二審法院應依同法第367 條前段之規定，以判決駁回之。
    又第二審上訴之目的，既在於請求撤銷、變更第一審不當或
    違法之判決，以實現個案之救濟，則所謂「具體理由」，自
    應就原審判決如何足以撤銷、應予變更之「事實上」或「法
    律上」具體根據，本於確實之訴訟資料暨原因事實之所出，
    逐一敘述、記載，必已具體指出原審判決事實認定之所憑有
    如何之錯誤（如原審判決所採之證據如何不具證據能力、所
    為證明力之判斷如何違背經驗、論理法則等），法律之適用
    （尤其實體法）有如何之違誤，形式上足以動搖原審判決，
    使之成為不當或違法而得改判之事由，始屬合法。上訴理由
    之敘述，應先合乎具體之要求，始有所敘述可取與否之實體
    審理與判斷之問題。是若上訴人之上訴書狀雖有敘述上訴理
    由，但僅泛言原審判決認定事實錯誤、違背法令、量刑失之
    過重或輕縱等情詞，而未依上揭意旨指出具體事由，或形式
    上雖已指出具體事由，然該等事由縱使屬實，亦不足以認為
    原審判決有何不當或違法（如對不具有調查必要性之證據，
    法院未依聲請調查亦未說明理由，或援用證據不當，但除去
    該證據仍應為同一事實之認定），或其所陳之事由，與訴訟
    資料所載不相適合，或所指摘原審判決之「不當」或「違法
    」根本不存在者，均應認其實質上並未符合具體之要件，庶
    符節制濫行上訴之立法意旨。亦即上訴人之上訴書狀或補提
    之上訴理由書雖有記載上訴理由，惟未具體敘述第一審判決
    有何上述違法、不當情形，與未敘述具體理由無異，其所為
    上訴即不符合上訴之法定要件。
二、經查，本件原審適用簡式審判程序，以上訴人即被告簡志明
    （下稱被告）之自白、證人即告訴人廖秋華於警詢及偵查中
    之證述、查獲照片6 張、指認照片1 張、扣案鐵撬1 支等證
    據資料，認定被告有於民國100 年5 月14日7 時許，攜帶客
    觀上足以供作兇器使用之鐵撬1 支，於告訴人廖秋華所經營
    位於新北市○○區○○街2 段21號對面之「阿琴檳榔攤」，
    以鐵撬破壞檳榔攤鐵門入內行竊，竊得香菸2 條、現金新臺
    幣（以下同）約2000至3000元，及另於100 年5 月23日7 時
    許，於同上地點，以相同手法竊取被害人廖秋華所有之香菸
    4 條、現金約1000至2000元等犯行，因而分別論以攜帶兇器
    竊盜罪，並適用刑法第62條有關自首減輕其刑之規定，各判
    處有期徒刑5 月，及定其應執行刑為有期徒刑8 月，復諭知
    易科罰金之折算標準、相關物品之沒收等情，已詳敘其憑以
    認定之證據及理由，並無違背證據法則；且決依其確認之事
    實而為法律之適用，亦無違誤。又原審判決業於理由欄內說
    明係審酌被告正值壯年，不思以己力謀生，竟行竊以得不法
    財物，實屬不該，惟念其犯後坦承犯行，尚有悔意，及其犯
    罪之動機、目的、手段、竊得物品價值等一切情狀，量定被
    告之宣告刑及執行刑，顯係基於行為人之責任基礎，斟酌刑
    法第57條所列情狀而為刑之量定，並未逾越職權或違反比例
    原則，亦無其他失出或失入之違法或失當之處。被告不服原
    審判決提起上訴，理由略以：伊攜帶鐵撬，係為撬開鐵門之
    用，並非兇器，不應屬加重竊盜罪，且伊為初犯，已生悔意
    ，平時有正當工作，家中並有長者須照顧，請予從輕量刑等
    語。惟查，所謂兇器，凡客觀上足對人之生命、身體、安全
    構成威脅，具有危險性者均屬之，原判決已說明扣案鐵撬質
    地堅硬，客觀上足以對人之生命、身體、安全構成威脅，而
    屬具有危險性之兇器；又攜帶兇器竊盜罪之成立，僅須於行
    竊時攜帶具有危險性之兇器為已足，並不以攜帶之初有行兇
    之意圖為必要，被告前開行竊時，既攜有該兇器，客觀上已
    對人之生命、身體、安全產生威脅，即已成立加重竊盜之罪
    ，尚不受其主觀上有無意圖以該鐵撬行兇之影響。另原判決
    亦已說明審酌刑法第57條各款事由如上，且依其斟酌之結果
    而為量刑，並無裁量權濫用之情形，難謂量刑欠當。綜上，
    本件被告之上訴，係針對原判決已詳予說明之事項，再為爭
    執，本件上訴理由顯非依據卷內既有訴訟資料或提出新事證
    ，指摘或表明第一審判決有何採證、認事、用法或量刑等足
    以影響判決本旨之不當或違法，要難謂上訴書狀已經敘述具
    體理由。揆諸上開規定及說明，本件上訴，顯無具體理由而
    不合法定程式，應予駁回，並不經言詞辯論為之。
據上論斷，應依刑事訴訟法第367 條前段、第372 條，判決如主
文。
中    華    民    國   100    年    11    月    8     日
                  刑事第十九庭審判長法  官  鄧振球
                                    法  官  潘翠雪
                                    法  官  彭幸鳴
以上正本證明與原本無異。
不得上訴。
                                    書記官  陳靜姿
中    華    民    國   100    年    11    月    8     日